# 求助陈版主，原奶交易的会计处理

提问人：liuzixiaolike 时间：2021-11-28 17:53:14
A公司从B公司购买原奶，销售给C公司（A与B、A与C均签订合同），但是A公司没有实物流，就是说原奶不经过他的手，他只是做一个资源整合，发货的话是B直接发货给C，目前A公司做账思路是购买B公司原奶计入原材料和应付账款，销售C公司时确认收入，请问陈版主，这种做账思路对吗？如果不对的话，正确的方式是什么（奶源的购销基本上是按照地域来划分，无论是哪一方均没有实际定价能力）

回答人：chenyiwei
这种交易采用净额法可能性较大，即A公司仅就赚取的差价作为居间服务收入处理。其余款项按代收代付处理，原奶也不确认为A公司的存货。